臺灣高等法院臺南分院刑事判決　　　　 99年度上易字第775號
上　訴　人
即　被　告　葉新蓓
上列上訴人因毀損案件，不服臺灣臺南地方法院99年度易字第14
21號中華民國99年11月18日第一審判決（起訴案號：臺灣臺南地
方法院檢察署99年度調偵字第1068號），提起上訴，本院判決如
下：
    主  文
上訴駁回。
    事  實
一、葉新蓓（經告訴涉嫌竊盜部分，另由檢察署處理）與美國籍
    人士 Guimont David Franklin 為男女朋友關係，Guimont
    David Franklin將其位於臺南市○○路○段三六號「亞姆斯
    壯大廈」9樓住處之備份鑰匙及電梯感應器，交予葉新蓓使
    用。2人於民國99年1月17日凌晨1時許，在上開「亞姆斯壯
    大廈」9樓住處，因細故發生口角，葉新蓓竟基於毀損物品
    之犯意，將Guimont David Franklin所有之音樂CD光碟數片
    (含CD盒)、吉他2把、DVD光碟1片等物，自上開「亞姆斯壯
    大廈」九樓住處，往下丟擲，致其中CD盒八只、音樂CD光碟
    1片、DVD光碟1片及該吉他2把等物品，因而毀損不堪使用，
    足以生損害於Guimont David Franklin。嗣Guimont David
    Franklin於同（17）日下午1時30分許，返家發現上情，經
    調閱大樓監視紀錄並報警處理，而循線查悉上情。
二、案經Guimont David Franklin訴由臺南市警察局第二分局報
    告臺灣臺南地方法院檢察署檢察官偵查起訴。
    理  由
壹、程序部分：
一、本案以下所引用之相關證人於警詢、偵查中之供述，及其他
    具傳聞性質之證據資料，公訴人及被告於本院調查證據時，
    知有各該證據，而未於言詞辯論終結前就其證據能力聲明異
    議，本院審酌各該證據均非違法蒐證取得之證據，其作成之
    情況為適當，爰依刑事訴訟法第一百五十九條之五第二項規
    定，認應具證據能力。
二、另本案之現場照片係以機械（照相機）方式所留存之影像，
    並非依憑人之記憶再加以轉述而得，其非供述證據，並無傳
    聞證據排除法則之適用，復無證據證明係公務員違背法定程
    序或經偽造、變造所取得，又與本件事實具有相當之關聯性
    ，應認該照片有證據能力。
貳、實體部分：
一、訊據被告葉新蓓，固承認有自上揭住處將音樂CD光碟等物往
    樓下丟擲，惟辯稱上開物品是告訴叫伊丟的，且伊有報警，
    合於自首云云。
二、惟查被告坦承丟擲上開物品，核與告訴人Guimont David
    Franklin指訴情節相符，且有證人即「亞姆斯壯大廈」管理
    員林秋德於警詢之證述、臺南市警察局第二分局中正派出所
    員警邱漢文之值勤報告、臺南市警察局第二分局中正派出所
    於99年1月17日之受理各類案件紀錄表、吉他、CD盒受損照
    片、臺灣臺南地方法院檢察署勘驗筆錄等在卷可稽。
三、被告雖以上詞為辯，惟被告與告訴人對當天係在一間美式餐
    廳發生爭吵，告訴人先回家，被告亦回上開住處，惟被告不
    讓告訴人進門，並要被告將其在該處之物品搬走，後被告報
    警，警察到場後對告訴人說被告可以進門，惟被告進門後卻
    一直不肯離開，警察遂要告訴人、被告一同去警局，被告卻
    趁機反鎖，警察遂要求被鎖在外面之告訴人到別處過夜，被
    告係於告訴人到別處去過夜時，將告訴人之物品丟擲到地上
    等情，業據告訴人於偵查中結證明確，又告訴人於1月17日
    下午13時30分返回該住處前，發現其物品被丟棄，即於99年
    1月19日早上調閱監視糸統，即發現是被告徒手丟擲，並報
    案而於99年1月20日前往警局製作筆錄，被告則係係在99年2
    月25日始於警詢筆錄坦承犯行，此有警詢筆錄可憑，是員警
    於99年1月20日製作告訴人筆錄時，即知悉被告毀損犯行，
    被告嗣後坦承，不符自首之規定，至為明顯，另告訴人並叫
    被告丟擲上開物品，業據告訴人於偵查中供述明確，參以上
    開物品均為告訴人所喜愛之物品，部分並為告訴人表演時所
    用之物，亦據被告供明，依常理告訴人亦無要被告往下丟擲
    之理，被告所辯，不足採信，本件事證明證，是被告犯行堪
    以認定。
四、核被告所為，係犯刑法第三百五十四條之毀損他人物品罪。
    被告於上開時地亦毀損DVD光碟一片部分，起訴書犯罪事實
    雖未認定，惟因其與被告其餘毀損行為，有實質上一罪關係
    ，故併予審判。
五、原審以被告犯罪事證明確，適用刑法第354條、第42條第3項
    前段，刑法施行法第1條之1，爰審酌被告犯罪之動機、目的
    、手段、所生危害，及犯罪後態度等一切情狀，量處罰金新
    臺幣壹萬元，並諭知易服勞役之折算標準，經該認事用法並
    無違誤，量刑亦稱允當，被告上訴意旨，以前詞指摘原判決
    不當，為無理由，應予駁回。
據上論結，應依刑事訴訟法第368條，判決如主文。
本案經檢察官吳忠賢到庭執行職務。
中    華    民    國   100    年    4     月    6     日
                  刑事第五庭    審判長法  官  楊明章
                                      法  官  黃國永
                                      法  官  趙文淵
以上正本證明與原本無異。
不得上訴。
                                      書記官  呂宬樂
中    華    民    國   100    年    4     月    6     日
附錄本案論罪科刑法條全文：
刑法第354條
（毀損器物罪）
毀棄、損壞前二條以外之他人之物或致令不堪用，足以生損害於
公眾或他人者，處 2 年以下有期徒刑、拘役或 5 百元以下罰金
。